Inventaris van het digitale duplicaat van het archief van de Beheerder van het Surinaams Welvaartsfonds, (1926) 1947-1955 (1960)
Nationaal Archief, Den Haag
- WERKZAAMHEDEN, 3
  - Op economisch terrein, 3.2
    - Landbouw, 3.2.1
      - Projekten, 3.2.1.6
        - Lelydorpplan (district Para), 3.2.1.6.2
          - Ingekomen maandrapporten over de verrichte werkzaamheden., 1950-1955; 181-182; 2 pakken
            - September 1950 - juni 1953, 181
            - Juli 1953 - mei 1955, 182
          - Stukken betreffende de aankoop en het bouwrijp maken van percelen., 1950-1955; 183; 1 pak
          - Stukken betreffende begrotingen en verantwoordingen van uitgaven., 1950-1955; 184; 1 pak
          - Voorlichtingsrapporten van het ministerie van Overzeese Gebiedsdelen over het Lelydorpplan. Gestencild., April 1951; 185; 1 omslag
          - Ingediende begrotingen van het Lelydorpplan door de Stichting Machinale Landbouw voor het jaar 1951. Gestencild., 186; 2 delen
          - Nota's van J.W. de Haan over de oprichting van op de ontgonnen percelen te plaatsen bedrijven, met briefwisseling., 1951-1952; 187; 1 omslag
          - Stukken betreffende plaatsing van "zetboeren" op de percelen., 1951-1954; 188; 1 pak
          - Stukken betreffende onderzoekingen naar mogelijkheden tot afzet en verwerking van de opbrengst., 1951-1954; 189; 1 omslag
          - Stukken betreffende de bouw van boerderijen en bedrijfswoningen, met werktekeningen., 1952-1954; 190; 1 omslag
          - Stukken betreffende de verzekering van boerderijen en materieel., 1952-1954; 191; 1 omslag
        - Plantage Slootwijk (district Commewijne), 3.2.1.6.3
          - Stukken betreffende de aankoop van de plantage uit de liquidatie van de Stichting Surinaamse Koffiecentrale., 1949-1951; 192; 1 omslag
          - Stukken betreffende personeelsaangelegenheden., 1950-1955; 193; 1 omslag
          - Stukken betreffende werkzaamheden ter ontginning van de plantage en de daaruit voortkomende opbrengst., 1951-1955; 194; 1 omslag
          - Stukken betreffende de aanschaffing van materiaal., 1951-1954; 195; 1 omslag
          - Ingekomen maandrapporten over de verrichte werkzaamheden., Maart 1951 - mei 1955; 196; 1 pak
          - Stukken betreffende de financiering., 1951-1955; 197; 1 omslag
          - Briefwisseling met de beheerder van de plantage over een voorgenomen bezoek van de gouverneur van Suriname., Augustus-september 1952; 198; 5 stukken
          - Stukken betreffende de door het beheer van de plantage verschuldigde belastingen., 1952; 199; 1 omslag
        - Overige projecten, 3.2.1.6.4
          - Gouvernementsbesluit van 30 september 1948, nummer 4317, houdende toekenning van een voorschot aan E.A. Gummels jr., eigenaar van de plantage Peu et Content aan de rijweg naar Kwatta (district Suriname) voor de aankoop van een pompinstallatie, met wijziging. Afschrift met begeleidbrief., September, november 1948; 200; 3 stukken
          - Stukken betreffen de kwekerij van cacao-plantjes in het Landbouwproefstation te Paramaribo (de cacaopépinière)., 1948-1954; 201-203
            - Stukken betreffende personeelsaangelegenheden, 1948-1953, 201; 1 omslag
            - Stukken betreffende de teelt en de verkoop van cacao-planten, 1948-1954, 202; 1 pak
            - Ingekomen mandrapporten van werkzaamheden, verricht in oktober 1950 - augustus 1952, januari-december 1954, 1950-1954, 203; 1 omslag
          - Concept-landsverordening, houdende een regeling van de terugbrenging van in allodiaal en erfelijk bezit uitgegeven landsgronden naar het vrije domein in het kader van ontwikkelingsplannen van polders in het Corantijngebied, met bijlagen. Gedrukt, gestencild, getypt., 1949; 204; 1 omslag
          - Stukken betreffende een lening, verstrekt doot het fonds aan de N.V. Landbouwmaatschappij Nieuw Meerzorg voor de ontginning van de plantage Nieuw Meerzorg (district Suriname)., 1950-1954; 205; 1 omslag
          - Stukken betreffende een verzoek van de n.v. Cultuur en Handelmaatschappij Saramacca om grondconcessies en om financiële ondersteuning., 1952; 206; 1 omslag
          - Ingekomen afschriften van een rapport van M.H. Ekker over de vereiste werkzaamheden voor de afwatering van de Coroniepolder in het kader van het Tienjarenplan., 1952, 1953; 207; 1 omslag
          - Ingekomen maandrapporten over de verrichte werkzaamheden in de Coroniepolder, met overzichtstekeningen., Januari 1954 - april 1955; 208; 1 pak
    - Veeteelt, 3.2.2
      - Stukken betreffende een onderzoek van C.P.A. Dieben, verbonden aan de diergeneeskundige faculteit te Utrecht, naar de gezondheidstoestand van de veestapel in West-Indië., 1948-1951; 209; 1 pak
      - Rapporten van Dieben over zijn bevindingen., 1949; 210; 4 katernen
      - Stukken betreffende een verzoek van de Algemene Surinaamse Vereniging van Pluimveehouders om steun voor de oprichting van pluimveebedrijven., Maart, april 1950; 211; 1 omslag
      - Ingekomen rapport van H. van Dam, adviseur van het Surinaams Welvaartsfonds, houdende adviezen voor de vergroting van de melkproduktie en voorstellen tot cursussen hiertoe., 2 september 1950; 212; 2 stukken
      - Stukken betreffende gouvernementsmaatregelen ter bevordering van de teelt van rundvee., 1950-1954; 213; 1 omslag
      - Afschriften van rapporten van Th.S. Waller aan de gouverneur over door hem onderzochte savannen., 24 mei 1951; 214; 1 omslag
      - Verslagen van een reis naar Brits-Guyana door J.G.P. Dirven en J.J. van der Eyk ter bestudering van de veeteelt en grasteelt aldaar., Januari-februari 1952; 215; 2 katernen
    - Bosbouw, 3.2.3
      - Stukken betreffende een subsidieverlening aan onderzoekingen naar de kwaliteit van Surinaams hout, met retroacta., 1926, 1947-1956; 216; 1 omslag
      - Stukken betreffende de inschakeling van Nederlandse universiteiten en hogescholen bij het onderzoek naar de kwaliteit van Surinaamse houtsoorten., 1948-1951; 217; 1 pak
      - Ingekomen doorslag van een kostenstaat, benodigd voor een zaagmolen in Albina voor een Zagerij Wijngaarde-Simons., 16 februari 1949; 218; 1 stuk
      - Briefwisseling over een rapport van M.A.F. Dijkmans over "de activering van het Surinaamse bos"., 1949-1951; 219; 1 omslag
      - Briefwisseling met de firma J.W. Strang, houthandel, over diens credietaanvrage aan het fonds., Maart 1950; 220; 1 omslag
      - Rapporten, samengesteld of gepresenteerd door ir A. Hulster, houtvester, over de positie van de bosbouw in de Surinaamse economie, met verslagen van studiereizen naar Afrika en de Verenigde Staten. Gestencild., 1950-1954; 221; 1 pak
      - Briefwisseling over de organisatie en over de resultaten van onderzoekswerkzaamheden naar de mogelijkheid van bosverbetering., 1950-1952; 222; 1 omslag
      - "Surinam timber", brochure, houdende een beschrijving van de voornaamste Surinaamse houtsoorten door 's Lands Bosbeheer. Gedrukt., Juli 1951; 223; 1 katern
      - Stukken betreffende de financiering van onderzoekswerkzamheden naar de mogelijkheden van bosverbetering., 1951-1954; 224; 1 omslag
      - Ingekomen verzoek van Ch. Verbond, balata-winner aan de Boven-Saramacca, aan de gouverneur om crediet en om assistentie bij de verwerving van afzetmarkten, met concept-antwoord van de secretaris., Januari 1952; 225; 2 stukken
      - Verslagen van een bosbouwkundige oriëntatiereis in de tropische gebieden van West-Afrika door W.J.J. Snijders, houtvester van 's Lands Bosbeheer., Januari 1953; 226, 227; 2 delen
        - deel 1, 226
        - deel 2, 227
      - "Voorlopig rapport over krimpproeven met Surinaamse houtsoorten" door de Landbouwhogeschool in Wageningen (Nederland)., Maart 1954; 228; 1 deel
    - Visserij, 3.2.4
      - Rapporten van D.L. Geyskes over zijn reis door Suriname ter bestudering van de visserij., 1943-1945; 229; 1 pak
      - Stukken betreffende personeelsaangelegenheden van de Visserijdienst., 1948-1954; 230; 1 pak
      - Stukken betreffende werkzaamheden ter bevordering van de visvangst en de visafzet., 1948-1954; 231; 1 pak
      - Stukken betreffende steunverlening aan het visbedrijf Voorthuizen voor de aankoop van een kotter., 1949-1950; 232; 1 omslag
      - Stukken betreffende een geschil met E.J. Reintjes, adviseur voor het fonds bij de Visserijdienst, inzake diens ontslagaanzegging., 1949-1955; 233; 1 omslag
      - Stukken betreffende een verzoek van K.J. Hakvoort om ondersteuning bij de oprichting van een vismeelfabriek., Augustus-september 1950; 234; 1 omslag
      - Stukken betreffende de aanschaf van materiaal., 1950-1954; 235; 1 omslag
      - Stukken betreffende de ontginning van visvijvers in het Matapicagebied (district Commewijne)., 1951-1952; 236; 1 pak
      - Ingekomen maandrapporten van de Visserijdienst., Mei 1951 - november 1954; 237; 1 pak
      - Rapport over de visserij in het Caribisch gebied door E.F. de Vriendt, secretaris van de Caraïbische commissie. Gestencild., Maart 1952; 238; 1 omslag
      - Stukken betreffende de overname van de goederen van de Visserijdienst door de Stichting voor Visserijbevordering., 1954-1955; 239; 1 omslag
    - Mijnbouw, 3.2.5
      - Stukken betreffende een onderzoek naar de mogelijkheid van schelpwinning bij Groningen (district Saramacca)., 1949-1950; 240; 1 omslag
      - Stukken betreffende de verhuur van een ertsverwerkingsinstallatie aan het kleingoudwinningsbedrijf Rosebell aan de Sarakreek., 1947-1954; 241; 1 pak
      - Stukken betreffende een onderzoek naar de kwaliteit van in Suriname aangetroffen kaolien., 1950; 242; 1 omslag
      - Stukken betreffende een onderzoek naar de mogelijkheid van steenwinning aan de bovenloop van de Corantijn., 1950; 243; 1 omslag
      - Stukken betreffende een onderzoek naar de aanwezigheid van exploiteerbare kyaniet in de Sarakreek-goudmijnen., 1950-1954; 244; 1 pak
      - Stukken betreffende de toekenning van toelagen aan de doctorandi J.F. van Kersen en J.W. Brink voor de vervaardiging van dissertaties over de ertsgenese van bauxiet en goud in Suriname., 1950-1954; 245; 1 omslag
    - Industrie, 3.2.6
      - "Rapport over industrie en industrialisatie in Suriname" door J.E. Heesterman. Gestencild., 16 februari 1948; 246; 1 deel
      - Briefwisseling over een voorstel van de n.v. Moutsuikerindustrie en extractiebedrijf Maltostase tot oprichting van een pectine-industrie., Maart 1948; 247; 1 omslag
      - Rapport van W.J.M. van der Weijden over "de mogelijkheid van het vervaardigen van keramische producten en de wijze waarop een keramische industrie tot stand kan worden gebracht". Getypt, met gedrukte schema's., Augustus 1948; 248; 1 omslag
      - Stukken betreffende een verzoek van de zaagmolenaar Ramakissoen om ondersteuning van zijn bedrijf in Margarethenburg (district Nickerie)., 1948; 249; 1 omslag
      - Stukken betreffende een verzoek van de Koninklijke Vereniging Indisch Instituut aan het fonds om steun voor de oprichting van een handweverij, met foto's van de weverij., 1948-1949; 250; 1 omslag
      - Briefwisseling over voorstellen tot teling en verwerking van rameh-vezels., 1949-1951; 251; 1 omslag
      - Stukken betreffende een onderzoek naar de mogelijkheid van papierfabricage uit houtpulp., 1951-1953; 252; 1 omslag
      - Briefwisseling met de opperhoutvester over de kosten en werkzaamheden, verbonden aan een onderzoek van het T.N.O. te Delft over de vervaardiging van board uit hout., 1951, 1952; 253; 1 omslag
    - Verkeer, 3.2.7
      - Stukken betreffende plannen tot uitbreiding van de haven te Paramaribo, met werktekeningen., 1948-1949; 254; 1 pak
      - Stukken betreffende leningen van het fonds aan de n.v. Scheepvaartmaatschappij Suriname voor de bouw van binnenschepen ten behoeve van het gouvernement., 1948-1949; 255; 1 omslag
      - Stukken betreffende een lening van het fonds aan de n.v. Scheepvaartmaatschappij Suriname ter ondersteuning van de bouw van zeeschepen., 1948-1957; 256; 1 pak
      - Stukken betreffende de aankoop, het onderhoud en pogingen tot ingebruikstelling of verkoop van de cutterzuiger "Beatrix"., 1954-1955; 257; 1 pak
      - Stukken betreffende verbeteringswerkzaamheden aan het Saramaccakanaal., 1950-1954; 235-259
        - Doorslag van een "rapport betreffende de verhoging doelmatigheid van het Saramaccakanaal" door de leidinggevend ingenieur, met kaarten en werktekeningen, september 1950, 258; 1 pak
        - Stukken betreffende de bestelling en ingebruikneming van onderlossers, 1951-1954, 259; 1 omslag
      - Ingekomen anoniem rapport over de vrachttarieven van het overzeese verkeer met tariefstaat van het passagiersvervoer., 1950, 1954; 260; 1 omslag
      - Ingekomen werktekening van de verlegging van de Warappa-kreek (district Commewijne), met begeleidbrieven van het departement van Openbare Werken en Verkeer en de leidinggevend ingenieur., Februari 1951; 261; 3 stukken
      - Rapport van het departement van Openbare Werken en Verkeer aan het Planbureau over de te verrichten werkzaamheden aan de wegen en waterwegen in Suriname. Doorslag met begeleidingsbrief aan de leidinggevend ingenieur., 14 juli 1951; 262; 1 omslag
      - Stukken betreffende de financiering van schoonmakingswerkzaamheden aan de rivier de Arawarra (district Saramacca)., 1951-1955; 263; 1 omslag
      - Ingekomen prospectus aan het initiatief-comité tot oprichting van een Surinaamse luchtvaartmaatschappij. Gedrukt., 16 oktober 1952; 264; 1 katern
    - Woningbouw en ruimtelijke ordening, 3.2.8
      - Overzichtskaart van Paramaribo, houdende plannen van de bouw van de wijken Zorg en Hoop en Beekhuizen en van de havenuitbreiding, met begeleidbrief van het departement van Openbare Werken en Verkeer., 21 augustus 1948; 265; 2 stukken
      - Ingekomen rapporten over een aanbod van de n.v. Exploitatiemaatschappij Picus te Eindhoven (Nederland) van prefabricated houten volkswoningen en de oprichting daartoe van een n.v. Houtindustrie Tropicus in Suriname., November 1948; 266; 1 omslag
      - Stukken betreffende de opdracht aan Z.Y. van der Meer tot uitwerking van een plan tot standsuitbreiding van Paramaribo., 1948; 267; 1 omslag
      - Stukken betreffende plannen tot de bouw van volkswoningen in de wijken Beekhuizen en Sorg en Hoop en aanvragen van gouvernementssubsidie hiertoe., 1948-1950; 268; 1 omslag
      - Stukken betreffende een geschil met het aannemersbedrijf Koshin over de verhuur en het onderhoud van een flatgebouw in Windhoek in Leonsberg (district Suriname)., 1948-1960; 269-272; 4 omslagen
        - Stukken betreffende de aanbesteding en de financiering van de bouw, 1948-1949, 269
        - Briefwisseling over de verhuur en het onderhoud van de appartementen, 1949-1956, 270
        - Huurcontracten met opzeggingsberichten, 1950-1960, 271
        - Stukken betreffende het gerechtelijk geschil tussen het aannemersbedrijf en het fonds over de huurberekening, 1953-1957, 272
      - Ingekomen memorandum "inzake de oprichting van een stichting tot bevordering van de Sociale Opbouw in Suriname" ter financiering van de volkswoningbouw, met bijlagen. Getypt., 8 januari 1949; 273; 1 omslag
      - Ingekomen afschrift van het bestek van de uitbreiding van het gebouw van het Centraal Archief aan de Gravenstraat te Paramaribo, met begeleidbrief van de directeur van Openbare Werken en Verkeer., 15 Oktober 1949; 274; 2 stukken
      - Werktekening voor een te bouwen dorp met industrieterrein Wageningen in het district Nickerie door de Stichting tot ontwikkeling van Machinale Landbouw., 11 september 1950; 275; 1 stuk
      - Ingekomen voorstel van de leidinggevend ingenieur tot verbetering van de waterafvoer van Paramaribo., December 1950; 276; 1 omslag
      - Briefwisseling met de dienst Openbare Werken en Verkeer over de taakverdeling bij de bouw van een sluisbrug aan de Combéweg te Paramaribo., 1953; 277; 1 omslag
      - Ingekomen verzoek van de Nederlandsch Guyana Voetbalbond om steun voor de uitbreiding van een sportcentrum in Paramaribo. Met doorslag van het antwoord van de gouverneur., November 1954; 278; 2 stukken
    - Watervoorziening, 3.2.9
      - "Voorlopig rapport inzake de huidige toestand en de nodige uitbreidingen van de werken der N.V. Surinaamsche Waterleiding-maatschappij", door P.A. Lieftinck. Getypt, met fotostaten., 8 november 1948; 279; 1 omslag
      - Stukken betreffende waterboringen door de Geologisch Mijnbouwkundige Dienst., 1949-1955; 280-284; 4 omslagen en 1 deel
        - Planning, 1949-1955, 280
        - Financiering een aanschaf van materiaal, 1949-1955, 281
        - Personeelsaangelegenheden, 1949-1955, 282
        - Rapporten over werkzaamheden en resultaten, met briefwisseling, 1950-1953, 283
        - Schema van de over 1853-1963 te verrichten waterboringen, samengesteld door de Geologisch Mijnbouwkundige Dienst, 23 juli 1953, 284; 1 deel
      - Stukken betreffende voorstellen tot aanleg van een waterleiding in Nieuw-Nickerie., 1950-1951; 285; 1 omslag
  - Op educatief en cultureel terrein, 3.3
    - Stukken betreffende een verzoek van het bestuur van de ambachtschool te Paramaribo om verhoging van de subsidie wegens uitbreiding van de school., December 1947 - januari 1948; 286; 1 omslag
    - Stukken betreffende een verzoek van de Evangelische Broedergemeente om subsidie voor de bouw van scholen., 1947-1948; 287; 1 omslag
    - Doorslag van een nota van de secretaris-administrateur van het fonds aan de inspecteur van het onderwijs over een subsidieaanvrage van G. Beths, violist, voor een concerttournee door Suriname., 8 maart 1948; 288; 1 stuk
    - "Sociografische kanttekeningen bij een onderwijsrapport" van W.H.M. D'Haens, uitgegeven door het bureau van Sociaal-Economische Documentatie., 7 augustus 1948; 289; 1 omslag
    - Doorslag van een rapport van de directeur van Sociale Zaken aan de gouverneur over de stichting van een centraal technologisch instituut voor het gehele Caribische gebied, met begeleidbrief., 12 september 1949; 290; 2 stukken
    - Stukken betreffende de invoering van een post Cultuurbevordering in het werkplan van het fonds., 1949-1950; 291; 1 omslag
    - Stuken betreffende de bestrijding van het analfabetisme onder de Bosnegers en een daarmee in verband staande taalonderzoek van W.Gs. Hellinga, hoogleraar te Amsterdam., 1950, 1951; 292; 1 omslag
    - Stukken betreffende de oprichting van een vakschool voor schoenmakers in Coronie., 1949-1953; 293; 1 omslag
    - Stukken betreffende de oprichting van een vakschool voor kleermakers in Coronie., 1949-1954; 294; 1 omslag
    - Ingekomen brief van de inspecteur van scholen der Evangelische Broedergemeente over met het fonds te plegen overleg bij de organisatie van een excursie van cursisten aan de Hernhutter Normaalschool naar het Brokopondoplan., 22 maart 1952; 295; 1 stuk
    - Stukken betreffende steunverlening van het gouvernement aan het jeugdcentrum van de Evangelische Broedergemeente., 1954-1955; 296; 1 omslag
  - Op het terrein van gezondheidzorg, 3.4
    - Briefwisseling van de gouverneur naar aanleiding van voorstellen van de Evangelische Broedergemeente tot plaatsing van medische voorposten in het bosland., Oktober, november 1948; 297; 1 omslag
    - Stukken betreffende de samenstelling van een rapport "over de bouw van een nieuw algemeen ziekenhuis in Paramaribo", tevens sanatorium., 1950-1951; 298; 1 pak
      Het rapport, gestencild, is in tweevoud aanwezig.
    - Stukken betreffende een lening van het fonds aan het St. Vincentiusziekenhuis te Paramaribo, voor uitbreiding van het gebouw, met bouwtekeningen., 1951-1955; 299; 1 pak
- GEDEPONEERDE ARCHIVALIA, 4
  - Ingekomen ontwerp-notulen van de vergaderingen van de Raad van Advies bij W.G.H.C.J. Smit, lid van de Raad van Advies, met convocaties, voorstukken, bijlagen en begeleidingsbrieven., 1947-1949; 300; 1 pak
  - Archiefstukken van de technische hoofdambtenaar van het Welvaartsfonds te Nieuw-Nickerie., 301-305
    - Ingekomen stukken. 1950-1956, 301, 302; 2 pakken
      - Betreffende te verrichten werkzaamheden., 301
      - Betreffende personeelsaangelegenheden., 302
    - Doorslagen van uitgaande brieven en rapporten, 1950-1956, 303; 1 pak
    - Rekeningen, opgemaakt over de jaren 1950-1952, 1952, 304; 1 omslag
    - Doorslagen van maandrapporten over de werkzaamheden in Groot Henarpolder, Nannipolder en Prins Bernhardpolder, 1952, 305; 1 omslag
  - Doorslagen van uitgaande brieven van de leidinggevend ingenieur van het Welvaartsfonds over de werkzaamheden in de Coroniepolder., September 1953 - april 1955; 306; 1 pak